臺灣彰化地方法院刑事判決
　　　111年度交易字第220號
公  訴  人  臺灣彰化地方檢察署檢察官  
被      告  周鈴鈜


上列被告因公共危險案件，經檢察官提起公訴（111年度偵字第1
942號），本院判決如下：
    主    文
周鈴鈜犯不能安全駕駛動力交通工具罪，累犯，處有期徒刑陸月
，如易科罰金，以新臺幣壹仟元折算壹日。
    犯罪事實
一、周鈴鈜於民國110年12月27日16時許，在彰化縣伸港鄉水尾
    百姓廟旁，飲用保力達加啤酒後，竟仍於同日18時許，騎乘
    車牌號碼000-000號普通重型機車上路。嗣至同日18時55分
    許，行經伸港鄉埤墘一路181號前，因酒後不能安全駕駛，
    不慎自摔倒地。經旁人報警，警據報前往處理，119已將周
    鈴鈜送往醫院，經警方在醫院內對其施以吐氣酒精濃度測試
    ，測得其吐氣所含酒精濃度達每公升1.33毫克，而獲悉上情
    。
二、案經彰化縣警察局和美分局報告臺灣彰化地方檢察署偵查起
    訴。
    理    由
一、以下本案所引用被告以外之人於審判外之言詞或書面陳述，
    而不符合刑事訴訟法第159條之1至第159條之4之規定者，均
    經本院於審理時當庭直接提示而為合法之調查，檢察官及被
    告均不爭執其證據能力，本院審酌前開證據作成或取得之情
    況，並無非法或不當取證之情事，亦無顯不可信之狀況，故
    認為適當而均得作為證據。是前開證據，依刑事訴訟法第15
    9條之5之規定，皆具有證據能力，先予敘明。
二、上開犯罪事實，業據被告周鈴鈜於警詢、偵訊及本院審理中
    均坦承不諱，復有彰化縣警察局當事人酒精測定紀錄表、彰
    化縣警察局舉發違反道路交通管理事件通知單、道路交通事
    故現場圖、道路交通事故調查報告表㈠、㈡-1、彰濱秀傳醫院
    診斷證明書、現場及監視器擷取照片、證號查詢機車駕駛人
    資料車輛詳細資料報表等附卷可佐，足認被告任意性自白與
    事實相符。從而，本案事證明確，被告犯行，堪以認定，應
    予依法論科。
三、論罪科刑
　㈠按行為後法律有變更者，適用行為時之法律。但行為後之法
    律有利於行為人者，適用最有利於行為人之法律，刑法第2 
    條第1項定有明文。經查，本件被告行為後，刑法第185條之
    3第1項第1款規定業於111年1月28日修正公布、同年月30日
    施行，修正前該條款規定：「駕駛動力交通工具而有下列情
    形之一者，處2年以下有期徒刑，得併科20萬元以下罰金：
    一、吐氣所含酒精濃度達每公升0.25毫克或血液中酒精濃度
    達百分之0.05以上」，修正後則規定：「駕駛動力交通工具
    而有下列情形之一者，處3年以下有期徒刑，得併科30萬元
    以下罰金：一、吐氣所含酒精濃度達每公升0.25毫克或血液
    中酒精濃度達百分之0.05以上」，修正後規定之法定刑提高
    為3年以下有期徒刑、得併科新臺幣30萬元，經比較新舊法
    之結果，修正後之規定並未較有利於被告，應依刑法第2條
    第1項前段規定，適用行為時即修正前之刑法第185條之3第1
    項第1款規定論處。是核被告所為，係犯修正前刑法第185條
    之3第1項第1款不能安全駕駛動力交通工具罪。
　㈡查被告已有公共危險案件前科，有各該起訴書及臺灣高等法
    院被告前案紀錄表1份附卷可考：
編號 時間/交通工具 酒測結果 確定判決/緩起訴處分書 執行情形 1 107年5月25日/G3M-651號普通重型機車 呼氣所含酒精濃度值達每公升0.68毫克 本院107年度交簡字第1395號確定判決，有期徒刑3月。 107年8月21日易科罰金執行完畢。 2 109年1月14日/G3M-651號普通重型機車 呼氣所含酒精濃度值達每公升0.64毫克 本院109年度交簡字第202 號確定判決，有期徒刑4月。 109年5月28日易科罰金執行完畢（本案構成累犯）。 
    因此被告於上開案件編號2受有期徒刑執行完畢，5年內故意
    再犯本件有期徒刑以上之罪，符合刑法第47條第1項所規定
    之累犯要件。又依司法院釋字第775號解釋意旨，考量被告
    構成累犯之前案即為酒駕，且於前案既已2次受科刑處罰，
    卻仍未見被告戒慎警惕，仍再為本案酒駕犯行，顯見其未能
    記取前案刑罰之教訓，足以彰顯被告之刑罰反應能力薄弱，
    認如加重其所犯法定最低本刑，並無使被告所受刑罰超過其
    應負擔罪責，爰依刑法第47條第1項規定，加重其刑。
四、爰審酌：被告前已2次因酒後駕車受法院處罰之紀錄，竟仍
    無視於政府一再宣導不要酒後駕車之政令宣導，恣意於酒後
    騎乘機車，漠視社會大眾權益。本院另審酌，酒後騎機車與
    開小客車的危險程度，仍然不同，且並考量被告於犯後坦承
    犯行，態度尚可。再審酌被告之其智識程度為國中畢業、其
    父去年4月因跌倒傷及脊椎不能行走，需仰賴被告照顧之家
    庭生活狀況及吐氣酒精濃度高達每公升1.33毫克等一切情狀
    ，量處如主文所示之刑，並諭知易科罰金折算標準。
據上論斷，應依刑事訴訟法第273條之1第1項、第284條之1、第2
99條第1項前段，刑法第2條、修正前刑法第185條之3第1項第1款
、第47條第1項、第41條第1項前段、刑法施行法第1條之1第1項
，判決如主文。
本案經檢察官王銘仁提起公訴，檢察官陳昭蓉到庭執行職務。
中　　華　　民　　國　　111 　年　　4 　　月　　14　　日
                       刑事第二庭  法  官 葉明松
以上正本證明與原本無異。
如不服本判決應於收受判決後20日內向本院提出上訴書狀，並應
敘述具體理由；其未敘述上訴理由者，應於上訴期間屆滿後20日
內向本院補提理由書（均須按他造當事人之人數附繕本）「切勿
逕送上級法院」。
中　　華　　民　　國　　111 　年　　4 　　月　　14　　日
                                   書記官 蔡雲璽 
附錄本案論罪科刑法條：
（修正前）中華民國刑法第185條之3
駕駛動力交通工具而有下列情形之一者，處2年以下有期徒刑，
得併科20萬元以下罰金：
一、吐氣所含酒精濃度達每公升零點二五毫克或血液中酒精濃度
    達百分之零點零五以上。
二、有前款以外之其他情事足認服用酒類或其他相類之物，致不
    能安全駕駛。
三、服用毒品、麻醉藥品或其他相類之物，致不能安全駕駛。
因而致人於死者，處3年以上10年以下有期徒刑；致重傷者，處1
年以上7年以下有期徒刑。